【裁判字號】    99,交聲,2276
【裁判日期】    990831
【裁判案由】    交管條例聲異
【裁判全文】
臺灣板橋地方法院交通事件裁定        99年度交聲字第2276號
原處分機關  交通部公路總局臺北區監理所板橋監理站
異  議  人
即受處分人  甲○○
上列受處分人因違反道路交通管理處罰條例案件，對於交通部公
路總局臺北區監理所板橋監理站民國99年7 月7 日板監裁字第裁
41-C00000000號所為之裁決處分（原舉發案號：臺北縣政府警察
局99年2 月27日北縣警交大字第C00000000 號），聲明異議，本
院裁定如下：
    主  文
原處分撤銷。
甲○○不罰。
    理  由
一、原處分意旨略以：異議人即受處分人甲○○於民國99年2 月
    27日21時41分許，駕駛車號VB5-918 號輕型機車，行經臺北
    縣中和市○○○○街口，因有「駕車行經有燈光號誌管制之
    交岔路口闖紅燈」之違規行為，經臺北縣政府警察局中和第
    一分局員警逕行掣單舉發，並經原處分機關依道路交通管理
    處罰條例第53條第1 項之規定裁處新臺幣2 千7 百元罰鍰，
    並依同法第63條第1 項第3 款記違規點數3 點。
二、異議意旨略以：異議人於舉發時間當時正在上班，何來闖紅
    燈。車主李翠蓉是異議人母親友人之女兒，其兄乙○○曾於
    98年間酒駕而冒用異議人之身分，懷疑此次亦係乙○○所為
    ，再者員警陳昌明舉發本件違規時，時間為21點41分，並不
    是太暗且有路燈，當場是否有查證違規人之證件及照相，爰
    為此聲明異議，請求撤銷原處分等語。
三、經查：異議人所指「乙○○」因涉及偽造文書刑事案件，現
    為臺灣板橋地方法院檢察署通緝中，則有臺灣高等法院被告
    前案紀錄表1 份在卷可稽，無從命其到庭；證人即舉發本件
    之臺北縣政府警察局中和第一分局員警陳昌明於到庭作證時
    則證稱：當時自稱「甲○○」並簽名於舉發單上之駕駛人，
    與當庭所見之異議人相貌不符，印象中違規人身材蠻魁梧，
    有點胖胖的，在庭的異議人伊從來沒見過等情。經當庭提示
    乙○○口卡照片後，並證稱：當時開罰單的就是這個人，其
    長相伊還記得，因為一般人被警察攔停後，會急著解釋、求
    情，但是這個違規人都蠻配合的，感覺想趕快開單，就離開
    現場，所以伊才對他產生印象等情（本院99年8 月6 日訊問
    筆錄），是依證人陳昌明於本院提示「乙○○」口卡照片前
    ，就乙○○外形之描述即符合口卡照片所示之特徵，顯示其
    確實對當時違規行為人留有記憶，堪認其證稱因當時違規人
    反應異常，故對「乙○○」仍有印象，並確定從未見過在庭
    異議人等節，應屬可信，即無從認定遭舉發之違規人為本件
    異議人，從而異議人辯稱：本件係遭乙○○冒用身分於舉發
    通知單上簽名等語，並非無可採信。
四、綜上所述，異議人前揭所辯，既非全然無據，原處分機關遽
    依舉發單上有「甲○○」名義之簽名，而為前開裁決，尚難
    認屬允當，異議人執此聲明異議，為有理由，自應由本院將
    原處分撤銷，改諭知異議人不罰。
據上論斷，應依道路交通管理處罰條例第87條第2 項，道路交通
案件處理辦法第20條，裁定如主文。
中    華    民    國    99    年     8    月    31    日
                  交通法庭      法  官  王偉光
以上正本證明與原本無異
如不服本裁定應於送達後5日內向本院提出抗告狀
                                書記官  梁福建
中    華    民    國    99    年     8    月    31    日

司法院資訊處製作；財團法人民間司法改革基金會備份。
